臺灣嘉義地方法院民事判決
111年度嘉簡字第310號
原      告  玉山商業銀行股份有限公司


法定代理人  黃男州  
訴訟代理人  黃煌文  
被      告  林綵瑄即凱歆企業社


            蔡維騰  
上列當事人間請求清償借款事件，本院於民國111年6月15日言詞
辯論終結，判決如下：            
    主      文
被告應連帶給付原告新臺幣236,258元，及自民國111年2月17日
起至清償日止，按年息百分之4.73計算之利息，暨自民國111年3
月18日起至清償日止，其逾期在6個月以內部分，按上開利率百
分之10，逾期超過6個月部分，按上開利率百分之20計算之違約
金。
被告應連帶給付原告新臺幣59,064元，及自民國111年3月17日起
至清償日止，按年息百分之4.73計算之利息，暨自民國111年4月
18日起至清償日止，其逾期在6個月以內部分，按上開利率百分
之10，逾期超過6個月部分，按上開利率百分之20計付之違約金
。
訴訟費用新臺幣3,200元由被告連帶負擔。
本判決得假執行。
    事實及理由
一、原告主張略以：
（一）被告林綵瑄即凱歆企業社於民國108年6月17日，邀同被告
      蔡維騰為連帶保證人，向原告借款新臺幣（下同）2,000,
      000元(分成1,600,000元及400,000元)，約定111年6月17
      日清償完畢，利息自借款日起依原告定儲利率指數1.07％
      加碼年息3.93％(即年息5％)計算，並同意隨原告定儲利率
      指數變動而調整。被告如遲延履行時，除仍依約計付利息
      外，其逾期在6個月以內者，按上開利率百分之十，逾期
      超過6個月部分，按上開利率百分之20計付之違約金。
（二）惟被告自111年2月17日起即未依約繳付本息，尚欠本金23
      6,258元及其利息、違約金未還；自111年3月17日起即未
      依約繳付本息，尚欠本金59,064元及其利息、違約金未還
      ，是依據貸款總約定書第5條第2項約定，任何一宗債務不
      依約繳付利息時，全部債務視同到期，今被告未依約繳款
      ，上開債務即已視同到期，被告等依法應負清償責任，爰
      提起本件訴訟等語。
（三）並聲明：如主文第1、2、3項所示。
二、被告經合法通知，未於言詞辯論期日到場，亦未提出書狀為
    何聲明或陳述。
三、得心證之理由： 
（一）原告主張之事實，業據其提出貸款總約定書、借款契約書
      、契據變更約定書、本票、授信交易明細查詢、催告函等
      件在卷可佐（見本院卷第9至27頁），且被告對於原告主
      張之事實，已於相當時期受合法之通知，而於言詞辯論期
      日不到場，亦未提出準備書狀爭執，依民事訴訟法第436
      條第2項、第280條第3項準用第1項規定，視同自認，是本
      院審酌前揭證據資料，應堪認原告主張之事實為真實。
（二）從而，原告依據消費借貸、連帶保證之法律關係，訴請被
      告連帶給付如主文第1、2項所示之金額、利息及違約金，
      為有理由，應予准許。
四、本件係就民事訴訟法第427條第1項訴訟適用簡易程序所為被
    告敗訴之判決，依同法第389條第1項第3款規定，應依職權
    宣告假執行。
五、訴訟費用負擔之依據：民事訴訟法第78條、第85條第2項。
中　　華　　民　　國　　111 　年　　6 　　月　　23　　日
                  臺灣嘉義地方法院嘉義簡易庭
                                  法　官　陳寶貴
以上正本係照原本作成。
如對本判決上訴，須於判決送達後20日內向本庭（嘉義市○○路00
0○0號）提出上訴狀（均須按他造當事人之人數附繕本）。如委
任律師提起上訴者，應一併繳納上訴審裁判費。
中　　華　　民　　國　　111 　年　　6 　　月　　23　　日
                                  書記官  江靜盈